【裁判字號】    94,訴,5465
【裁判日期】    950823
【裁判案由】    損害賠償
【裁判全文】
臺灣臺北地方法院民事判決              94年度訴字第5465號
原      告  丙○○
            丁○○
共      同
訴訟代理人  吳旭洲律師
            吳宗輝律師
            蘇志淵律師
被      告  甲○○
訴訟代理人  乙○○
上列當事人間損害賠償事件，本院於中華民國九十五年八月九日
言詞辯論終結，判決如下：
    主  文
原告之訴暨假執行之聲請均駁回。
訴訟費用由原告負擔。
    事實及理由
一、原告主張：原告丙○○及被告分別所有坐落臺北市○○區○
    ○路二段二八號七樓及八樓，因被告對於上揭八樓之房屋疏
    於維修，導致原告所有上揭七樓房屋房間天花板、後陽台天
    花板及浴室天花板嚴重滲水，部分裝潢毀損，長達七、八年
    之久，雖經原告丁○○通知被告修繕，但均未獲其置理，致
    原告丁○○每遇漏水，因須更換水桶，終夜無法安寢，對於
    精神之折磨致大，致原告丙○○受有新臺幣（下同）十五萬
    五千五百元之損害；且原告丁○○已八十四歲高齡，曾為仁
    佑實業有其負責人受有非財產上賠償八十萬元，爰依公寓大
    廈管理條例第十二條但書、民法第一百八十四條、第一百九
    十五條第一項，請求被告賠償云云。並聲明：(一)被告應給付
    原告丙○○十五萬元，給付原告丁○○八十萬元；均自本件
    起訴狀繕本送達被告之翌日起至清償日止，按週年利率百分
    之五計算之利息。(二)原告願供擔保請准宣告假執行。
二、被告則以：七樓上揭漏水情形非八樓漏水造成，與被告無關
    等語抗辯，並聲明：原告之訴暨假執行之聲明均駁回。
三、原告主張：被告對於上揭八樓之房屋疏於維修，導致原告所
    有上揭七樓房屋房間天花板、後陽台天花板及浴室天花板嚴
    重滲水，部分裝潢毀損云云。為被告所否認，經本院囑託臺
    北市土木包工商業同業公會鑑定結果：上揭建物之大樓共同
    公有之結構牆面，位於八樓外部馬賽克面磚部分脫層剝落，
    且未修復，僅以防水膠漆塗刷修補；七、八樓南側面內牆無
    給水管線埋設，且據原告表示於大風雨吹襲時牆壁始滲漏，
    是滲漏係因八樓外部馬賽克面磚部分脫落，裸露水泥底層因
    當初施工瑕疵及大細現象，外牆吸收大量雨水飽和後再滲透
    結構牆先流入八樓內牆及地板，再滲漏至七樓天花板及牆壁
    所致，因此建議應把一至十二樓馬賽克全部鏟除，重做防水
    底層再貼面磚等語，有該公會之鑑定報告書在卷可稽。是造
    成原告所有七樓上揭漏水情事，並非八樓所致，而係全體共
    有之外牆年久失修所致，則原告主張自難認有據。
四、按「共有物，除契約另有訂定外，由共有人共同管理之。」
    民法第八百二十條第一項定有明文。次按公寓大廈：指構造
    上或使用上或在建築執照設計圖樣標有明確界線得區分為數
    部分之建築物及其基地，又公寓大廈周圍上下、外牆面、樓
    頂平台及防空避難室非依法令規定，並經區分所有權人會議
    之決議，不得有變更構造、顏色、使用目的、設置廣告物或
    其他類似之行為，公寓大廈管理條例第三條第一款、第八條
    第一項分別定有明文，本件上揭外牆依上說明既屬上揭大樓
    建物所有人所共有，自應有公寓大廈管理條例之適用，而共
    有部分及其相關設施之拆除、重大修繕或改良，應依區分所
    有權人會議之決議為之，又區分所有權人會議之決議關於公
    寓大廈之重大修繕或改良事項，應有區分所有權人三分之二
    以上及其區分所有權比例合計三分之二以上出席，以出席人
    數四分之三以上及其區分所有權比例占出席人數區分所有權
    四分之三以上之同意行之，同條例第十一條第一項、第三十
    一條第一項第二款亦分別著有明文。是上揭七樓受損之原因
    既係因全體住戶共有之上揭大樓外牆損害所致，而應由全體
    住戶修繕，及共同負擔費用，自無上揭條例第十二條但書之
    適用。則原告主張被告有侵權行為，及依上揭第十二條但書
    應負全部修繕費用，為無理由。
五、綜上所述，原告主張上揭七樓受損係因被告疏於維修其所有
    八樓房屋所致，委無可取，被告抗辯為有理由。則原告請求
    被告應給付原告丙○○十五萬元，給付原告丁○○八十萬元
    ；均自本件起訴狀繕本送達被告之翌日起至清償日止，按週
    年利率百分之五計算之利息，不應准許，其假執行之聲請，
    失所附麗應併予駁回。
六、本件事證已臻明確，兩造其餘攻擊防禦方法及舉證，與本判
    決結果不生影響，無贅述必要，併予敘明。
七、據上論結，原告之訴為無理由，依民事訴訟法第七十八條，
    判決如主文。
中    華    民    國    95    年    8     月    23    日
                  民事第六庭    法  官  吳光釗
以上正本係照原本作成
如對本判決上訴，須於判決送達後20日內向本院提出上訴狀
中    華    民    國    95    年    8     月    23    日
                                書記官  陳素卿


司法院資訊處製作；財團法人民間司法改革基金會備份。
